# 是否属于同一控制合并，可以追溯调整？

提问人：一云 时间：2023-07-24 10:43:56
陈老师： 请您帮忙分析以下企业合并是否属于同控合并：
A公司于 2022 年 4 月份成立。 2022 年 7 月，当地国资委将所属 3 个公司的全部股份无偿划拨给A公司（当地国资委持有 3 个公司100%股权）。截至 2022 年末，A公司只有上述 3 家子公司，无其他子公司。
————请问：此次无偿划转，是否属于同一控制下企业合并？ A公司于 2023 年 7 月计划出具 2020 年至 2022 年 3 年的财报，是否应该按照同一控制企业合并的相关规定追溯调整报告期初数据？
我认为：A公司于 2022 年 4 月份才成立，不符合同一控制的时间要求：在企业合并之前，参与合并各方在最终控制方的控制时间一般在一年以上。 可以建议企业出具备考或模拟的2020-2022年财务报表，编制基础可以假设本次划转于报告期初即已完成。
请陈老师给与指导！
一云

回答人：chenyiwei
如果A公司从成立起就是由同一个国资委控制，则后续在该国资委主导下划入三家子公司股权，仍属于同一控制下合并。这与A本身成立是否满一年无关。
参考：《监管规则适用指引——会计类第 1 号》之“1-5 同一控制下企业合并的认定”之“新设主体取得集团内其他公司控制权的交易”：“某些交易中，集团出于内部重组目的设立一个新主体，新主体作为合并方取得同一集团内其他部分公司的控制权，且集团拟短期内将新主体对外出售。在这种情况下，新主体取得集团内其他公司控制权的交易能否作为同一控制下的企业合并处理，取决于新主体的合并财务报表是作为原控股股东的延伸还是作为新控股股东的延伸。如果集团内部重组交易完全由原控股股东主导，无论其在一年内能否成功将新主体出售，该重组交易均不会被撤销，则新主体的合并财务报表作为原控股股东的延伸，按照同一控制下企业合并处理较为合理。反之，如果该重组交易与原控股股东后续丧失对新主体的控制权的交易互为前提，构成”一揽子交易”，若原控股股东最终未将新主体成功出售，新主体取得集团内其他公司控制权的交易将全部撤销的情况下，则新主体的合并财务报表作为新控股股东的延伸，按照非同一控制下企业合并处理较为合理。”。
合并报表编制需追溯到A公司成立日之前。参考：http://kjs.mof.gov.cn/zt/kjzzss/ ... 0211102_3762826.htm。

提问人：一云 时间：2023-07-27 10:32:08
陈老师：A公司和划拨来的 3 家子公司都是国有独资公司，最终控制方是当地国资委。
感觉这次划拨就是为了扩大资产规模、满足发债要求而运作的。
这种能作为同一控制合并、追溯调整吗？

回答人：chenyiwei
实务中一般是可以认可为同一控制下合并的。

提问人：无言的纯牛奶 时间：2023-07-29 06:37:39
同问，如果各方控股股东均为县财政局，且由其主导划拨的情况下，是否也应该按同控合并追溯？仍可以

回答人：chenyiwei
这种情况尽量往同一控制下合并靠。